trunk/src/common/plugins/SpellChecker/spelling/ru_RU.aff
FLAG long
SFX Nn зяться озьметесь взяться #взяться --> возьметесь (н.в.мн.ч.в.л.)
SFX Nn зяться озьмется взяться #взяться --> возьмется (н.в.е.ч.т.л.)
SFX Nn зяться озьмутся взяться #взяться --> возьмутся (н.в.мн.ч.т.л.)
SFX Nn нять йму [аеоу]нять #занять --> займу (н.в.е.ч.п.л.)
SFX Nn нять ймем [аеоу]нять #занять --> займем (н.в.мн.ч.п.л.)
SFX Nn нять ймешь [аеоу]нять #занять --> займешь (н.в.е.ч.в.л.)
SFX Nn нять ймете [аеоу]нять #занять --> займете (н.в.мн.ч.в.л.)
SFX Nn нять ймет [аеоу]нять #занять --> займет (н.в.е.ч.т.л.)
SFX Nn нять ймут [аеоу]нять #занять --> займут (н.в.мн.ч.т.л.)
SFX Nn няться ймусь [аеоу]няться #заняться --> займусь (н.в.е.ч.п.л.)
SFX Nn няться ймемся [аеоу]няться #заняться --> займемся (н.в.мн.ч.п.л.)
SFX Nn няться ймешься [аеоу]няться #заняться --> займешься (н.в.е.ч.в.л.)
SFX Nn няться йметесь [аеоу]няться #заняться --> займетесь (н.в.мн.ч.в.л.)
SFX Nn няться ймется [аеоу]няться #заняться --> займется (н.в.е.ч.т.л.)
SFX Nn няться ймутся [аеоу]няться #заняться --> займутся (н.в.мн.ч.т.л.)
SFX Nn нять му [и]нять #принять --> приму (н.в.е.ч.п.л.)
SFX Nn нять мем [и]нять #принять --> примем (н.в.мн.ч.п.л.)
SFX Nn нять мешь [и]нять #принять --> примешь (н.в.е.ч.в.л.)
SFX Nn нять мете [и]нять #принять --> примете (н.в.мн.ч.в.л.)
SFX Nn нять мет [и]нять #принять --> примет (н.в.е.ч.т.л.)
SFX Nn нять мут [и]нять #принять --> примут (н.в.мн.ч.т.л.)
SFX Nn няться мусь [и]няться #приняться --> примусь (н.в.е.ч.п.л.)
SFX Nn няться мемся [и]няться #приняться --> примемся (н.в.мн.ч.п.л.)
SFX Nn няться мешься [и]няться #приняться --> примешься (н.в.е.ч.в.л.)
SFX Nn няться метесь [и]няться #приняться --> приметесь (н.в.мн.ч.в.л.)
SFX Nn няться мется [и]няться #приняться --> примется (н.в.е.ч.т.л.)
SFX Nn няться мутся [и]няться #приняться --> примутся (н.в.мн.ч.т.л.)
SFX Nn ять иму [^аеоуи]нять #снять --> сниму (н.в.е.ч.п.л.)
SFX Nn ять имем [^аеоуи]нять #снять --> снимем (н.в.мн.ч.п.л.)
SFX Nn ять имешь [^аеоуи]нять #снять --> снимешь (н.в.е.ч.в.л.)
SFX Nn ять имете [^аеоуи]нять #снять --> снимете (н.в.мн.ч.в.л.)
SFX Nn ять имет [^аеоуи]нять #снять --> снимет (н.в.е.ч.т.л.)
SFX Nn ять имут [^аеоуи]нять #снять --> снимут (н.в.мн.ч.т.л.)
SFX Nn яться имусь [^аеоуи]няться #сняться --> снимусь (н.в.е.ч.п.л.)
SFX Nn яться имемся [^аеоуи]няться #сняться --> снимемся (н.в.мн.ч.п.л.)
SFX Nn яться имешься [^аеоуи]няться #сняться --> снимешься (н.в.е.ч.в.л.)
SFX Nn яться иметесь [^аеоуи]няться #сняться --> сниметесь (н.в.мн.ч.в.л.)
SFX Nn яться имется [^аеоуи]няться #сняться --> снимется (н.в.е.ч.т.л.)
SFX Nn яться имутся [^аеоуи]няться #сняться --> снимутся (н.в.мн.ч.т.л.)
SFX Nn нять ыму [д]нять #поднять --> подыму (н.в.е.ч.п.л.)
SFX Nn нять ымем [д]нять #поднять --> подымем (н.в.мн.ч.п.л.)
SFX Nn нять ымешь [д]нять #поднять --> подымешь (н.в.е.ч.в.л.)
SFX Nn нять ымете [д]нять #поднять --> подымете (н.в.мн.ч.в.л.)
SFX Nn нять ымет [д]нять #поднять --> подымет (н.в.е.ч.т.л.)
SFX Nn нять ымут [д]нять #поднять --> подымут (н.в.мн.ч.т.л.)
SFX Nn няться ымусь [д]няться #подняться --> подымусь (н.в.е.ч.п.л.)
SFX Nn няться ымемся [д]няться #подняться --> подымемся (н.в.мн.ч.п.л.)
SFX Nn няться ымешься [д]няться #подняться --> подымешься (н.в.е.ч.в.л.)
SFX Nn няться ыметесь [д]няться #подняться --> подыметесь (н.в.мн.ч.в.л.)
SFX Nn няться ымется [д]няться #подняться --> подымется (н.в.е.ч.т.л.)
SFX Nn няться ымутся [д]няться #подняться --> подымутся (н.в.мн.ч.т.л.)
SFX Nn ть ну рять #встрять --> встряну (н.в.е.ч.п.л.)
SFX Nn ть нем рять #встрять --> встрянем (н.в.мн.ч.п.л.)
SFX Nn ть нешь рять #встрять --> встрянешь (н.в.е.ч.в.л.)
SFX Nn ть нете рять #встрять --> встрянете (н.в.мн.ч.в.л.)
SFX Nn ть нет рять #встрять --> встрянет (н.в.е.ч.т.л.)
SFX Nn ть нут рять #встрять --> встрянут (н.в.мн.ч.т.л.)
SFX Nn ъять ыму ъять #изъять --> изыму (н.в.е.ч.п.л.)
SFX Nn ъять ымем ъять #изъять --> изымем (н.в.мн.ч.п.л.)
SFX Nn ъять ымешь ъять #изъять --> изымешь (н.в.е.ч.в.л.)
SFX Nn ъять ымете ъять #изъять --> изымете (н.в.мн.ч.в.л.)
SFX Nn ъять ымет ъять #изъять --> изымет (н.в.е.ч.т.л.)
SFX Nn ъять ымут ъять #изъять --> изымут (н.в.мн.ч.т.л.)
SFX Nn чь гу чь #стричь --> стригу (н.в.мн.ч.п.л.)
SFX Nn чь жем чь #стричь --> стрижем (н.в.мн.ч.п.л.)
SFX Nn чь жешь чь #стричь --> стрижешь (н.в.е.ч.в.л.)
SFX Nn чь жете чь #стричь --> стрижете (н.в.мн.ч.в.л.)
SFX Nn чь жет чь #стричь --> стрижет (н.в.е.ч.т.л.)
SFX Nn чь гут чь #стричь --> стригут (н.в.мн.ч.т.л.)
SFX Nn чься гусь чься #стричься --> стригусь (н.в.мн.ч.п.л.)
SFX Nn чься жемся чься #стричься --> стрижемся (н.в.мн.ч.п.л.)
SFX Nn чься жешься чься #стричься --> стрижешься (н.в.е.ч.в.л.)
SFX Nn чься жетесь чься #стричься --> стрижетесь (н.в.мн.ч.в.л.)
SFX Nn чься жется чься #стричься --> стрижется (н.в.е.ч.т.л.)
SFX Nn чься гутся чься #стричься --> стригутся (н.в.мн.ч.т.л.)
SFX Nn сти ду сти #завести --> заведу (н.в.мн.ч.п.л.)
SFX Nn сти дем сти #завести --> заведем (н.в.мн.ч.п.л.)
SFX Nn сти дешь сти #завести --> заведешь (н.в.е.ч.в.л.)
SFX Nn сти дете сти #завести --> заведете (н.в.мн.ч.в.л.)
SFX Nn сти дет сти #завести --> заведет (н.в.е.ч.т.л.)
SFX Nn сти дут сти #завести --> заведут (н.в.мн.ч.т.л.)
SFX Nn стись дусь стись #завестись --> заведусь (н.в.мн.ч.п.л.)
SFX Nn стись демся стись #завестись --> заведемся (н.в.мн.ч.п.л.)
SFX Nn стись дешься стись #завестись --> заведешься (н.в.е.ч.в.л.)
SFX Nn стись детесь стись #завестись --> заведетесь (н.в.мн.ч.в.л.)
SFX Nn стись дется стись #завестись --> заведется (н.в.е.ч.т.л.)
SFX Nn стись дутся стись #завестись --> заведутся (н.в.мн.ч.т.л.)
